【裁判字號】    91,訴,1390
【裁判日期】    920605
【裁判案由】    毒品危害防制條例等
【裁判全文】
臺灣桃園地方法院刑事判決                        九十一年度訴字第一三九號
    公  訴  人  臺灣桃園地方法院檢察署檢察官
    被      告  辛○○
右列被告因毒品危害防制條例等案件，經檢察官提起公訴（九十一年度偵字第五０九
八號、第五六一七號），本院判決如左：
    主    文
辛○○共同連續毀越安全設備竊盜，處有期徒刑貳年；又轉讓第二級毒品，處有期徒
刑陸月；應執行有期徒刑貳年肆月。
    事    實
一、辛○○因毒癮甚深，常需花錢購買毒品，竟意圖為自己不法之所有，基於概括之
    犯意，自民國九十年六月二十八日起至同年十二月上旬某日止，或自己或共同連
    續為下列竊盜行為：
  (一)於九十年六月二十八日十六時三十分許，前往桃園縣大溪鎮○○路七七九號寅○○住處，進入寅○○住處二樓臥房內（無故侵入住宅未據告訴），徒手竊取寅○○所有電腦主機一臺、鑽石項鍊一條，價值約四萬元。
  (二)於九十年十月三日夜間凌晨二時許，與辰○○（另結）共同基於竊盜之犯意聯絡
    ，共同前往桃園縣大溪鎮○○路四二巷二三號午○○住處，侵入午○○住宅，在
    客廳徒手竊取午○○所有電視機一台得手，價值一萬三千元。
  (三)於九十年十月中旬下午十六時許至桃園縣大溪鎮○○路三０九號未○○住處（無
    故侵入住宅未據告訴），在客廳徒手竊取影音光碟機一台得手，價值約九千元。
  (四)於九十年十月中旬下午十六時許，前往桃園縣大溪鎮○○路七九巷十二號卯○○
    住處，趁卯○○及其家人在住處二樓看電視，有機可趁，進入屋內徒手竊取行動
    電話二支得手（無故侵入住宅未據告訴），價值八千元。
  (五)於九十一年十一月十日上午七時許，前往桃園縣大溪鎮○○路八二號丁○○住處
    ，趁丁○○在樓上休息大門未上鎖，進入屋內徒手竊取行動電話一支、擴音機一
    台得手（侵入住宅未據告訴），價值一萬元。
  (六)於九十年十一月二十五日下午十四時二十五許，與乙○○（另結）共同基於為自
    己不法所有竊盜之犯意聯絡，一同前往桃園縣大溪鎮○○路一二五巷二四號丑○○住處，趁丑○○家人在住處二樓休息，破壞一樓窗戶玻璃進入屋內（無故侵入
    住宅未據告訴），在屋內一樓徒手竊取電焊線二條、裸銅線一捆得手，價值三千
    七百元。
  (七)於九十年十一月二十五日十時許，前往桃園縣大溪鎮○○街九七巷二一號巳○○
    住處，趁巳○○朋友辦婚事忙碌，大門未上鎖，有機可趁，進入屋內客廳徒手竊
    取置放桌上之行動電話一支（無故侵入住宅未據告訴）得手，價值一萬元。
  (八)於九十年十一月下旬某日夜間凌晨向丙○○佯稱要去朋友家借錢，要丙○○（另
    結）開車載其前往桃園縣大溪鎮○○路附近，到達後，丙○○留在車上等待，辛○○，進入東一路二七號，徒手竊取戊○○○所有之音響主機一台、擴大機一台
    、無線麥克風一支、錄影機一台，價值約十萬元。丙○○見辛○○自屋內搬出音
    響等物，即知辛○○並非找朋友借錢，而係闖空門竊盜，仍依辛○○指示開車載
    運上開贓物至桃園縣中壢市某路上，辛○○再聯絡真實姓名不詳綽號「阿安」之
    男子，以竊得之上開音響等物向「阿安」換取安非他命，並將換得之安非他命在
    車上無償轉讓其中一小包給丙○○。而丙○○明知該安非他命係辛○○以竊得之
    音響換得之贓物，仍予收受供己施用。
  (九)於九十年十月十二日夜間二十一時三十分許，前往桃園縣大溪鎮○○路一０九巷
    三一號二樓己○○住處，趁大門未上鎖，進入屋內二樓竊取現金四千元、金項鍊
    一條及金戒子一只得手，價值約一萬元。
  (十)於九十年十月下旬某日，前往桃園縣大溪鎮○○路二七號甲○○住處，趁大門未
    關沒有人在家，進入屋內樓上徒手竊取電腦一台得手（無故侵入住宅部分未據告
    訴），價值二萬餘元。
  (十一)於九十年十一月上旬，至桃園縣大溪鎮○○路一０二巷四一號癸○○住處，趁大
    門未鎖，侵入該屋在一樓房間內，竊得現金一萬一千元得手（無故侵入住宅未據
    告訴）。
  (十二)於九十年十一月上旬，至桃園縣大溪鎮○○○路三一巷八弄十之二號壬○○○住
    處，手伸入踰越窗戶勾開大門內鎖，再從大門侵入該屋在客廳搬走電視機一台得
    手，價值約一萬元。
  (十三)於九十年十二月上旬某日，至桃園縣大溪鎮月眉里下石屯二一號子○○住處，打
    破該住宅側面廚房之鐵窗玻璃後侵入該屋，竊取點唱機一臺、擴大器一臺、麥克
    風二支、電瓶充電器一組、電鋸一支，價值共計四萬二千元（無故侵入住宅部分
    未據告訴）。
三、案經桃園縣警察局大溪分局報告台灣桃園地方法院檢察署檢察官偵查起訴。
    理    由
一、訊據被告辛○○對於右揭犯罪事實除與被告辰○○、乙○○、丙○○分別共同行
    竊外，餘均坦承不諱，關於被告連續竊盜之事實，核與被害人簡文方、未○○、
    卯○○、丁○○、丑○○、巳○○、戊○○○、寅○○、己○○、甲○○、癸○○、壬○○○、子○○於警訊證述之情節相符，足堪認定。被告轉讓第二級毒品
    安非他命與被告丙○○之事實，核與同案被告丙○○所述相符。至被告辰○○、
    乙○○亦否認與被告共同竊盜。然被告於第一次警訊中即稱：「九十年十月三日
    凌晨二時許，徒手趁人不備時，闖入桃園縣大溪鎮田新二一鄰中華路四二巷二三
    號住宅竊取客廳中聲寶牌電視一台，另有共犯辰○○，共同侵入住宅竊盜電視的
    。」、「於九十年十一月二十五日十四時二十五分許，徒手趁人不備時闖入桃園
    縣大溪鎮○○里○○路一二五巷二四號住宅，竊取置於一樓客廳地上之電焊線一
    捆，另有共犯乙○○，共同侵入住宅竊盜電焊線和裸銅線的」等語（見九十一年
    偵字第五０九八號偵查卷第七頁、第八頁），被告辛○○於九十一年五月二十日
    偵訊中復供稱：「乙○○跟我出去偷一次，辰○○也跟我進去別人家偷一次。」
    等語（見同上偵查卷第六二頁），被告辛○○再於九十一年七月八日偵訊時供稱
    ，分別與被告乙○○、被告辰○○竊盜（見同上偵查卷第八五頁至第八七頁），
    由被告辛○○供述一致，是被告辛○○供詞足堪採信，從而被告辛○○於本院稱
    被告乙○○、辰○○並未與其共同竊盜云云，顯屬事後迴護共同被告之詞，顯難
    採信。被告乙○○矢口否認與被告共同行竊云云，被告乙○○於偵查中稱，並不
    認識被告辛○○，於九十年十一月二十五日在工作做玻璃等語（見同上偵查卷第
    八四頁），然被告辛○○於偵查中除明確指認被告乙○○涉案，並表示被告乙○○係從事作玻璃行業等語（見同上偵查卷第六二頁），則被告辛○○與被告乙○○若非熟稔，被告辛○○豈會知悉被告乙○○之行業。顯見被告辛○○並非憑空
    誣指，故意誣陷被告乙○○，同時使自己構成誣告罪，益足證被告辛○○供詞可
    採，從而被告乙○○前開辯稱：並未與被告辛○○共同竊盜云云，要無足採。另
    經本院傳訊被告乙○○任職玻璃公司的老闆庚○○到庭證稱，九十一年十月二十
    五日係週休二日，被告並沒有上班等語，並庭呈考勤表、薪資表（見本院九十一
    年十二月三十一日訊問筆錄），足證被告前開辯稱當時在工作，並未行竊一節，
    委無足採。被告辰○○否認與因被告辛○○之前與伊有怨隙，所以誣指伊共同竊
    盜云云，然被告辛○○於偵查中一再供述，被告辰○○與其共同竊盜，並將竊盜
    過程鉅細靡遺向警方及檢察官供述，業如前述，又苟若被告辛○○與被告辰○○
    有怨隙，所以一再誣指被告辰○○，則何以被告辛○○於本院訊問及審理時，一
    再供述迴護被告辰○○之詞，而非明確指述被告辰○○竊盜犯行，是被告辰○○
    前開辯解，要難採信。綜上，本件事證明確，被告連續竊盜犯行洵堪認定。
二、被告辛○○右揭事實一、(一)、(三)至(五)、(七)、(十)、(十一)所示侵入住宅徒手竊取他人財
    物得手（無故侵入住宅均未據告訴），所為均係犯刑法第三百二十條第一項之普
    通竊盜罪。被告右揭事實一、(二)、(八)、(九)夜間侵入住宅竊取財物得手，其所為係
    犯刑法第三百二十一條第一項第一款之夜間侵入住宅竊盜罪。被告於右揭事實(十二)
    所示手伸入窗戶勾開大門內鎖，再從大門侵入該屋在客廳搬走電視機一台得手，
    其所為係犯刑法第三百二十一條第一項第二款之踰越安全設備竊盜罪。被告於右
    揭事實(六)、(十三)毀壞住宅窗戶玻璃後侵入該屋竊取財物得手，其所為係犯刑法第三
    百二十一條第一項第二款之毀越安全設備竊盜罪。被告於右揭事實(八)所示無償轉
    讓第二級毒品安非他命予被告丙○○，其所為係犯毒品危害防制條例第八條第二
    項轉讓第二級毒品罪。起訴書證據並所犯法條欄，關於被告辛○○竊盜之事實，
    以被告所為均係犯刑法第三百二十條第一項之普通竊盜罪，惟被告右揭事實一、
    (二)、(八)、(九)所為係犯刑法第三百二十一條第一項第一款之夜間侵入住宅竊盜罪，
    右揭事實(十二)所為係犯刑法第三百二十一條第一項第二款之踰越安全設備竊盜罪，
    右揭事實(六)、(十三)所為係犯刑法第三百二十一條第一項第二款之毀越安全設備竊盜
    罪，公訴意旨認被告均應依刑法第三百二十條第一項之普通竊盜罪處斷，尚有未
    洽，惟起訴事實相同，爰依法變更起訴法條，併予敘明。被告辛○○就右揭事實
    一、(二)所示竊盜之犯行與被告辰○○間，右揭事實一、(六)所示竊盜之犯行與被告
    乙○○間，有犯意聯絡及行為分擔，為共同正犯。被告辛○○先後多次竊盜犯行
    ，時間緊接，方法相同，觸犯構成要件相同之罪名，為連續犯，應依刑法第五十
    六條之規定論以情節較重之毀越安全設備竊盜一罪，並依法加重其刑。被告辛○○所犯上開加重竊盜、轉讓第二級毒品罪二罪，犯意各別，行為互殊，應予分論
    併罰。爰審酌被告犯罪之動機、目的、被告品行、智識程度、犯罪所生之危險、
    犯罪後坦承犯行，在本院訊問及審理態度尚稱良好之態度等及其他一切情狀，量
    處如主文所示之刑，並定其應執行之刑，以示懲儆。
據上論斷，應依刑事訴訟法第二百九十九條第一項前段、第三百條，毒品危害防制條
例第八條第二項，刑法第十一條前段、第二十八條、第五十六條、第三百二十一條第
一項第二款、第五十一條第五款，判決如主文。
本案經檢察官鍾雅蘭到庭執行職務。
中      華      民      國    九十二    年      六      月      五      日
                                臺灣桃園地方法院刑事第六庭
                                      法  官  黃永定
右正本證明與原本無異。
如不服本判決，應於判決送達後十日內，向本院提出上訴狀。
                                      書記官  施春祝
中      華      民      國    九十二    年      六      月      九      日
附論罪科刑依據之法條：
刑法第三百二十一條
犯竊盜罪而有左列情形之一者，處六月以上、五年以下有期徒刑：
一  於夜間侵入住宅或有人居住之建築物、船艦或隱匿其內而犯之者。
二  毀越門扇、牆垣或其他安全設備而犯之者。
三  攜帶兇器而犯之者。
四  結夥三人以上而犯之者。
五  乘火災、水災或其他災害之際而犯之者。
六  在車站或埠頭而犯之者。
前項之未遂犯罰之。


司法院資訊處製作；財團法人民間司法改革基金會備份。
